臺灣臺中地方法院刑事判決　　　　　　　　　　　九十四年度中簡上字第二九七號
　　上　訴　人
　　即　被　告　甲○○
右列上訴人因違反著作權法案件，不服本院臺中簡易庭九十四年度中簡字第七三八號
中華民國九十四年四月六日第一審簡易判決（聲請案號：臺灣臺中地方法院檢察署九
十四年度偵字第一三二六號）提起上訴，本院管轄之第二審合議庭判決如左：
    主  文
上訴駁回。
甲○○緩刑貳年。
    事實及理由
一、本案經本院審理結果，認第一審簡易判決認事用法及量刑均無不當，應予維持，
    除就起訴書所載犯罪事實之第七行有關自「民國九十二年五月間起至九十三年五
    月間止」，應更改為自「九十二年五月十五日起至九十三年五月十五日止」外，
    其餘均引用第一審判決書記載之事實。（如附件）
二、上訴意旨略以：上訴人即被告甲○○（下稱被告甲○○）固有在其所經營之「千
    藝卡拉ＯＫ」內，提供不特定消費者點唱中華音樂協會所屬「車站」等二十首歌
    曲，惟原審判決書附件所示之歌曲係在被告向房東承租點唱機設備內，基於信賴
    點唱機設備生產廠商所提供之歌曲應有合法取得著作財產權之故，況依一般人使
    用音樂伴唱機對於其所包含之歌曲、歌詞數量高達數千、萬首，實難以詳盡查尋
    音樂著作權人究係何人，再一一覓得授權。再者，被告依法向金將公司申請公播
    證，足見被告對於著作權之保護負有相當之注意，縱金將公司係向與社團法人中
    華音樂著作權仲介協會（下稱中華音樂協會）同性質之另一家仲介團體「聯合總
    會」申請，而非向中華音樂協會申請系爭音樂著作之公開演出授權等情，惟以被
    告對於主觀上認為對於該伴唱機歌曲確已得公開播放，亦符常情，綜上，自足認
    被告提供不特定消費者點唱之行為，應無侵害著作權之故意等語。
三、經查：
（一）如附表所示之「聽海」、「諾言」、「情難忱」等二十首歌曲，係由如附表所
      示著作權財產權人香港商百代著作權代理股份有限公司臺灣分公司、豐華音樂
      經紀股份有限公司、歌林股份有限公司、香港商華納音樂出版有限公司臺灣分
      公司等授權中華音樂協會，中華音樂協會享有對前開音樂之公開播送權、公開
      演出權之專屬授權，有中華音樂協會著作權仲介團體設立許可證、法人登記證
      書、音樂著作權管理契約書等資料在卷可稽（見九十三年度發查字第二三一三
      號偵查卷第十四、十五、二九至三八頁）。
（二）被告甲○○明知如附表所示音樂著作財產權之音樂著作，未經中華音樂協會之
      同意或授權，不得擅自公開演出，竟未經中華音樂協會之同意或授權，自年九
      十二年五月十五日起至九十三年五月十五日止，連續在上開店內，利用電腦點
      歌伴唱機設備，供店內不特定客人點唱，擅自公開演出該等音樂著作，向該店
      內現場之不特定顧客傳達該等音樂著作內容，侵害中華音樂協會之音樂著作財
      產權等情，業經告訴代理人任士慧律師於警詢、偵查指訴歷歷，以告訴人中華
      音樂協會曾於九十二年十二月第一次發函予被告說明電腦伴唱機公演費用相關
      事項，又於九十三年二月再次函知公開演出授權事宜，有中華音樂協會函文二
      紙、中華民國郵政交寄大宗掛號函件執據在卷可稽（見上開偵查卷第三九至四
      三頁），被告甲○○於知悉後皆未與告訴人中華音樂協會回應，而告訴人中華
      音樂協會於九十三年五月十三日至被告甲○○經營之千藝卡拉ＯＫ店消費後，
      於同年五月十九日寄發存證信函告知被告甲○○涉嫌侵權事宜，其存證信函回
      執上亦蓋有被告甲○○印章，有該存證信函與回執在卷足憑（見上開偵查卷第
      四四至四六頁），可證被告甲○○已明白知悉其所經營之卡拉ＯＫ店內供消費
      者公開演出之電腦伴唱機上之音樂著作並未獲得告訴人之同意或授權；且參以
      ，關於著作之保護政府時有政策宣導，新聞媒體亦多有智慧財產權保護團體協
      助警方查緝犯罪之相關報導，智慧財權應予保護乃一般社會大眾應有之共識，
      而被告係卡拉OK店歌曲之點唱經營者，尤不得諉為不知。
（三）被告甲○○另辯稱有向社團法人臺灣音樂著作權人聯合總會（下稱聯合總會）
      申請公播證云云，然查被告甲○○所經營之千藝卡拉ＯＫ店係向與告訴人中華
      音樂協會同性質之另一家仲介團體社團法人臺灣音樂著作權人聯合總會申請申
      請其他音樂著作之公開演出授權，而非向告訴人中華音樂協會申請系爭音樂著
      作之公開演出授權，縱被告甲○○已向聯合總會取得授權，亦未合法取得如附
      表所示系爭音樂著作之公開演出之授權。
（四）綜上所述，被告甲○○上開辯解顯係卸責之詞，無足可採，此外，尚有九十三
      年五月十三日告訴人公司派人至千藝卡拉ＯＫ店消費收據一紙暨錄影ＶＣＤ二
      片、現場照片五張等資料附卷足憑（見上揭偵查卷四七、六九至七二頁），事
      證明確，被告甲○○之犯嫌堪以認定。
四、按以演技、舞蹈、歌唱、彈奏樂器或其他方法向現場之公眾傳達著作內容者，謂
    之公開演，被告甲○○於千藝卡拉ＯＫ店將如附表所示之音樂著作內容透過電腦
    伴唱機設備，供不特定顧客點唱，將如附表所示之音樂著作內容傳達於現場之公
    眾，即以公開演出之方式侵害他人之著作財產權；另按被告甲○○犯罪中及犯罪
    後，著作權法分別於九十二年七月九日及九十三年九月一日修正公布，被告擅自
    以公開演出之方法侵害他人之著作財產權之行為，九十二年七月九日修正前著作
    權法第九十二條規定法定刑原為「三年以下有期徒刑，得併科新臺幣十五萬元以
    下罰金」，九十二年七月九日修正後條次雖未更動，惟區分為「意圖營利」與「
    非意圖營利」二種犯罪類型，前者法定刑為「三年以下有期徒刑、拘役，或併科
    新臺幣七十五萬元以下罰金」，九十三年九月一日修正後著作權法復不區分「意
    圖營利」與「非意圖營利」，法定刑一律為「三年以下有期徒刑、拘役，或科或
    併科新臺幣七十五萬元以下罰金」，比較被告行為時之舊法即九十三年九月一日
    修正前規定及裁判時規定，以九十三年九月一日公布之著作權法較有利於行為人
    ，依刑法第二條第一項前段之規定，是核被告甲○○所為係犯九十三年九月一日
    公布施行之著作權法第九十二條之以公開演出之方法侵害他人著作財產權罪。次
    第：
（一）被告甲○○自九十二年五月十五日起至九十三年五月十五日止，先後以公開演
      出之方式侵害告訴人之著作財產權之犯行，於緊接之時間，以相同之方法為之
      ，觸犯構成要件相同之罪，顯係基於概括犯意為之，應依連續犯之規定論以一
      罪，並依法加重其刑。
（二）被告甲○○於犯罪後與告訴人中華音樂協會達成和解，固提出之和解書一紙在
      卷可參，惟政府就尊重他人智慧財產權，已宣導多時，在告訴人中華音樂協會
      已發函通知之情事下，仍執意連續為侵害他人著作權之犯行，自難以被告事後
      已與被害人達成和解，即認原審量刑過重，原審認被告甲○○罪證明確，依刑
      事訴訟法第四百四十九條第一項前段、第四百五十四條第二項，修正後著作權
      法第九十二條，刑法第十一條前段、第二條第一項前段、第五十六條、第四十
      一條第一項前段，罰金罰鍰提高標準條例第二條之規定，量處被告甲○○有期
      徒刑三月，如易科罰金，以三百元折算一日，認事用法，核無不當，量刑亦屬
      適當，被告甲○○上訴意旨猶執前詞否認犯罪，而指摘原判決不當，為無理由
      ，應予駁回。
（三）又查被告甲○○前未曾受有期徒刑以上刑之宣告，有臺灣臺中地方法院檢察署
      刑案資料查註紀錄表及臺灣高等法院被告全國前案紀錄表各一份在卷可按，茲
      念其因一時失慮，致罹刑章，犯後已與被害人達成和解，被告經此起訴審判，
      當知所警惕，信無再犯之虞，本院認所宣告之刑以暫不執行為適當，爰併諭知
      緩刑二年，以觀後效。
據上論斷，應依刑事訴訟法第四百五十五條之一第一項、第三項、第三百七十三條、
第三百六十八條，刑法第七十四條第一款，判決如主文。
案經乙○○檢察官到庭執行職務
中      華      民      國      九十四  年       六     月     二十三  日
                        臺灣臺中地方法院刑事第十二庭
                            審判長法  官  王  鏗  普
                                  法  官  莊  深  淵
                                  法  官  劉  兆  菊
右正本證明與原本無異。
不得上訴。
                書記官
中      華      民      國      九十四  年       六     月     二十三  日
